臺灣高雄地方法院刑事判決　　　　　　　　　　　　九十一年度交易字第二四號
　　公　訴　人　臺灣高雄地方法院檢察署檢察官
　　被　　　告　乙○○
右列被告因過失致死案件，經檢察官提起公訴（九十一年度偵字第三四六九號），本
院判決如左：
    主  文
乙○○因過失致人於死，處有期徒刑柒月，緩刑貳年。
    事  實
一、乙○○考領有普通小型車駕駛執照，於民國九十一年二月九日晚間十時五十分許
    許，駕駛車牌號碼ＸＮ─二一七二號自用小客車，沿高雄縣鳥松鄉○○路由北往
    南方向行駛，途經該路三十九號前時，本應注意汽車行駛在劃有分向限制線之路
    段，不得駛入來車之車道，而當時天候晴，夜間有照明，柏油路面乾燥無缺陷，
    並無其他障礙物，視距良好，且依其智識、能力亦無不能注意之情事，詎於行駛
    至該路前時，竟疏未注意行駛至對向來車車道上，適有疏未注意之楊仁果酒後（
    經送醫檢驗血液中酒精濃度值為一二二‧五mg/dl）騎乘未懸掛車牌之重型機車
    而至，乙○○見狀後煞避不及，致所駕駛之自用小客車撞及楊仁果所騎乘之重型
    機車，致使楊仁果人車倒地，因而受有頭部外傷及胸腹內出血之傷害，經送醫急
    救後，延至同年月十日上午七時三十分不治死亡。乙○○於肇事後，主動向據報
    前往現場處理且不知肇事者為何人之高雄縣警察局仁武分局仁美派出所警員蔡建
    偉坦承駕車肇事，嗣並接受本院裁判。
二、案經高雄縣警察局仁武分局報告臺灣高雄地方法院檢察署檢察官偵查起訴。
    理  由
一、右揭事實，迭據被告乙○○於偵查中及本院審理時坦承不諱，並有道路交通事故
    調查報告表一紙、肇事現場照片八幀在卷可資佐證，且被害人楊仁果係因本件車
    禍致頭部外傷及胸腹內出血，經送醫急救後，延至九十一年二月十日上午七時三
    十分不治死亡等情，亦有長庚紀念醫院病歷摘要一紙可憑，並經臺灣高雄地方法
    院檢察署檢察官督同法醫師相驗明確，製有相驗屍體證明書、驗斷書、勘驗筆錄
    及相驗報告書等在卷足憑，被告自白核與事實相符。
二、按汽車在雙向二車道行駛時，在劃有分向限制線之路段，不得駛入來車之車道內
    ，道路交通安全規則第九十七條第二款定有明文，本件肇事路段為未劃有慢車道
    之二車道，已據前開道路交通調查報告表載明。而被告乙○○既考領有普通小型
    車駕駛執照，對於前揭規定自應知悉甚詳，且亦為其應注意並能注意之事項，則
    其駕車行經上開路段，理應注意在劃有分向限制線之路段，不得駛入來車之車道
    ，而當時天候晴，夜間有照明，柏油路面乾燥無缺陷，並無其他障礙物，視距良
    好，且依其智識、能力等情，亦無不能注意之情事，竟行駛至對向來車車道上，
    致肇事使被害人受創死亡，被告之駕駛行為有過失，至為顯然。又被害人楊仁果
    亦疏未注意酒後駕車，此有財團法人長庚紀念醫院高雄分院九十一年三月四日（
    九一）長庚院高字第○四二五號函在卷可稽，被害人對於本件車禍事故之發生亦
    有過失，惟此仍不得解免被告過失罪責，附此敘明。又被害人確因本件車禍傷重
    不治死亡，已詳如前述，是被告之過失犯行與被害人之死亡間，顯有相當因果關
    係。本件事罪明確，被告過失致人於死之犯行，洵堪認定。
三、核被告乙○○所為，係犯刑法第二百七十六條第一項之過失致人於死罪。被告於
    肇事後，犯罪未被發覺前，主動向前往處理且尚不知肇事者為何人之高雄縣警察
    局仁武分局仁美派出所警員蔡建偉坦承駕車肇事乙節，業據證人蔡建偉於本院審
    理中證述屬實，嗣並接受本院裁判，當已合於自首之規定，應依刑法第六十二條
    前段規定減輕其刑。爰審酌被告因一時疏於注意前揭道路交通安全規則之規定而
    駕車肇事致被害人死亡，本應從重量刑，以儆效尤，惟念其於事後已與被害人家
    屬達成和解，賠償被害人之家屬新臺幣二百五十萬元，此有和解書一份附於偵查
    卷可憑，及犯罪後坦承犯行，態度良好等一切情狀，量處如主文所示之刑，以資
    懲儆。另被告雖曾於七十九年間因業務過失致死案件，經臺灣高等法院高雄分院
    判處有期徒刑二月，緩刑三年確定，惟於緩刑期滿，而緩刑之宣告未經撤銷，有
    臺灣高雄地方法院檢察署刑案資料查註紀錄表及臺灣高等法院被告全國前案紀錄
    表各一份在卷可參，是其上揭刑之宣告，依刑法第七十六條之規定已失其效力，
    而與未曾受有期徒刑以上刑之宣告者同，而其因一時疏於注意，致罹刑典，且犯
    後坦承犯行，深具悔意，並與被害人家屬達成和解，已如前述，且被害人家屬甲
    ○○亦於偵查中陳稱願意原諒被告，信其經此偵、審程序及科刑判決之教訓，當
    知所警愓，而無再犯之虞，本院認前開對其所宣告之刑，以暫不執行為適當，爰
    併予宣告緩刑二年，以啟自新。
據上論斷，應依刑事訴訟法第二百九十九條第一項前段，刑法第二百七十六條第一項
、第六十二條前段、第七十四條第一款，罰金罰鍰提高標準條例第一條前段，判決如
主文。
中      華      民      國    九十一    年      五      月     十四     日
                                    臺灣高雄地方法院交通法庭
                                        法  官    陳玉聰
右正本證明與原本無異。
如不服本判決，應於判決送達後十日內，向本院提出上訴狀。
                                        書記官    鄭淑臻
中    華    民    國      九十一      年      五      月       十四     日
附錄本判決論罪科刑法條全文：
刑法第二百七十六條第一項
因過失致人於死者，處二年以下有期徒刑、拘役或二千元以下罰金。
